臺灣士林地方法院民事判決
111年度勞簡字第21號
原      告  陳毓慈  
被      告  伊凡達科技股份有限公司

法定代理人  高奇佑  
上列當事人間請求給付工資等事件，本院於民國111年6月20日言
詞辯論終結，判決如下：
    主  文
被告應給付原告新臺幣463,201元，及其中新臺幣382,992元，自
民國110年9月11日起至清償日止，按週年利率5%計算之利息；另
其中新臺幣80,209元，自民國110年9月17日起至清償日止，按週
年利率5%計算之利息。
原告其餘之訴駁回。
訴訟費用新臺幣5,070元，其中新臺幣5,030元由被告負擔，餘由
原告負擔。
本判決原告勝訴部分得假執行，但如被告以新臺幣463,201元為
原告預供擔保，得免為假執行。
原告其餘假執行之聲請駁回。
    事實及理由
一、被告經合法通知未於言詞辯論期日到庭，核無民事訴訟法第
    386條規定各款情形，爰依原告之聲請，准由其一造辯論而
    為判決。
二、原告主張：原告自民國109年3月3日起受僱於被告，擔任管
    理長一職，兩造約定月薪為新臺幣（下同）11萬元。嗣被告
    突於110年8月7日以勞動基準法（下稱勞基法）第11條第2款
    業務緊縮為由資遣原告，迄今尚積欠：
（一）工資282,339元：即110年6、7月份、同年8月1日至17日之
      未發工資共計282,339元。
（二）預告期間工資73,333元：兩造終止勞動契約時，原告年資
      為1年以上3年未滿，被告未依勞基法第16條第1項第2款規
      定於20日前預告終止勞動契約，自應依同法條第3項規定
      給付原告20日之預告期間工資73,333元。
（三）資遣費81,584元：依勞動部提供之資遣費試算表網站計算
      被告應給付原告新制資遣費共81,584元。
（四）特別休假折算工資29,336元：依原告年資，110年應有7日
      之特別休假，而原告於遭資遣前一日未休，故被告應折算
      工資給付原告29,336元。
（五）爰依兩造間勞動契約、勞基法第16條第1項第2款、第3項
      、第38條第1項第2款、第4項、勞工退休金條例第12條第1
      項規定提起本件訴訟等語。並聲明：1.被告應給付原告46
      6,592元，及自110年9月11日起起至清償日止，按週年利
      率5%計算之利息。2.願供擔保，請准宣告假執行。
三、被告未於言詞辯論期日到場，亦未提出書狀作何聲明或陳述
    。
四、本院之判斷：
（一）原告主張其自109年3月3日起在被告處任職，雙方約定工
      資為11萬元，110年8月17日經被告以業務緊縮為由資遣等
      情，有薪轉帳戶存摺內頁影本、被告通知原告資遣之對話
      紀錄、非自願離職證明書、薪資明細表、勞工保險退保申
      報表、投保資料表、勞資爭議調解紀錄等件可資參佐（見
      本院卷第18至30頁、第34至35頁），堪認為真實。
（二）茲就原告各項請求是否有理由，分別論述如下：
    1.積欠工資282,339元部分：經查，原告110年6、7月份薪資
      各為11萬元、同年8月1日至17日之薪資按比例計算為60,3
      23元（計算式：110,000÷17/31＝60,323，小數點以下四捨
      五入，下同），是以原告請求被告給付上開積欠工資共28
      0,323元，即有理由，應予准許，逾此範圍，則無理由，
      尚難准許。
    2.預告工資73,333元部分：按雇主虧損或業務緊縮時，得預
      告勞工終止勞動契約。又勞工繼續工作1年以上3年未滿者
      ，雇主應於20日前預告之。雇主未依第一項規定期間預告
      而終止契約者，應給付預告期間之工資。勞基法第11條第
      2款、第16條第1項第2款、第3項規定甚明。查，原告任職
      期間為自109年3月3日起至110年8月17日止，為繼續工作1
      年以上3年未滿之勞工，約定工資為每月11萬元均如上述
      ，而被告未依上開規定於20日前預告終止勞動契約，則原
      告請求被告發給預告工資73,333元（即110,000÷20/30=73
      ,333），為有理由。
    3.資遣費81,584元部分：按勞工適用勞工退休金條例之退休
      金制度者，適用該條例後之工作年資，於勞動契約依勞基
      法第11條規定終止時，其資遣費由僱主按其工作年資，每
      滿1年發給2分之1個月之平均工資，未滿1年者，以比例計
      給；最高以發給6個月平均工資為限，勞工退休金條例第1
      2條第1項定有明文。承前所述，原告任職被告工作年資算
      至勞動契約終止日即110年8月17日止，為1年5月又15日，
      得請求之資遺費為80,209元（計算式：110,000×1/2＋110,
      000×1/2×1/12×5＋110,000×1/2×1/12×15/30=80,209），是
      原告主張被告應給付資遣費80,209元，於此範圍內，自屬
      有據，逾此範圍，為無理由。
    4.特別休假折算工資29,336元部分：按勞基法第38條第1項
      勞工之特別休假，因年度終結或契約終止而未休之日數，
      僱主應發給工資。勞基法第38條第4項本文定有明文。另
      勞動基準法施行細則第24條之1第2項規定本法第38條第4
      項所定僱主應發給工資，依下列規定辦理：發給工資之基
      準：1.按勞工未休畢之特別休假日數，乘以其一日工資計
      發。2.前目所定一日工資，為勞工之特別休假於年度終結
      或契約終止前一日之正常工作時間所得之工資。其為計月
      者，為年度終結或契約終止前最近一個月正常工作時間所
      得之工資除以三十所得之金額。查，原告在職期間之109
      年度、110年度應有共計10日之特休假可休，而原告於契
      約終止前最近一個月正常工作時間之工資為11萬元，是被
      告應折算發給工資36,667元（110,000÷30×10=36,667），
       ，原告僅主張其中29,336元，未逾上開範圍，亦有理由
      。
    5.綜上，被告應給付原告積欠工資、預告期間工資、資遣費
      及未休假折算工資，合計463,201元（280,323＋73,333＋80
      ,209＋29,336＝463,201）。
（三）末按給付有確定期限者，債務人自期限屆滿時起，負遲延
      責任。民法第229條第1項定有明文。又遲延之債務，以支
      付金錢為標的者，債權人得請求依法定利率計算之遲延利
      息。但約定利率較高者，仍從其約定利率。應付利息之債
      務，其利率未經約定，亦無法律可據者，週年利率為百分
      之五，民法第233條第1項、第203條亦有明文。再按依本
      法終止勞動契約時，雇主應即結清工資給付勞工，勞基法
      施行細則第9條定有明文。另依勞工退休金條例第12條第1
      項規定計算之資遣費，應於終止勞動契約後30日內發給，
      此觀之同條例第12條第2項自明。查，兩造勞動契約係於1
      10年8月17日終止，被告就上開應給付予原告之工資即應
      於上開日期結算並給付予原告；至資遣費部分則應於110
      年9月16日前發給。是以本件原告請求經准許部分，併請
      求積欠工資、預告期間工資、特別休假折算工資共382,99
      2元，自110年9月11日起至清償日止，按週年利率5%計算
      之利息，未逾上開範圍，為有理由，應予准許。至資遣費
      80,209元併請求自110年9月17日起至清償日止，按週年利
      率5%計算之利息，為有理由，逾此範圍，則屬無據。
五、從而，原告依兩造間勞動契約、勞基法第16條第1項第2款、
    第3項、第38條第1項、第4項、勞工退休金條例第12條第1項
    規定請求被告給付463,201元，及其中382,992元自110年9月
    11日起至清償日止，按週年利率5%計算之利息；另其中80,2
    09元，自110年9月17日起至清償日止，按週年利率5%計算之
    利息，為有理由，應予准許，逾此範圍，為無理由，應予駁
    回。又本件係就勞工之給付請求，為雇主敗訴之判決，依勞
    動事件法第44條第1項規定，應依職權宣告假執行，原告之
    聲明僅係促使本院依職權發動，無庸為准駁諭知，並依同條
    第2項規定，職權宣告被告預供擔保後，得免為假執行。
六、訴訟費用負擔之依據：民事訴訟法第79條。並確定訴訟費用
    額為5,070元（第一審裁判費），其中5,030元由被告負擔，
    餘由原告負擔。
中　　華　　民　　國　　111 　年　　7 　　月　　4 　　日
                   勞動法庭   法  官  林銘宏
本件為正本係照原本作成。
如不服本判決，應於送達後20日內，向本院提出上訴狀並表明上
訴理由，如於本判決宣示後送達前提起上訴者，應於判決送達後
20日內補提上訴理由書（須附繕本）。
中　　華　　民　　國　　111 　年　　7 　　月　　4 　　日
                               書記官 許秋莉